【裁判字號】    94,上訴,2479
【裁判日期】    950406
【裁判案由】    誣告
【裁判全文】
臺灣高等法院臺中分院刑事判決        94年度上訴字第2479號
上  訴  人  臺灣臺中地方法院檢察署檢察官
上  訴  人
即  被  告  甲○○
選任辯護人  陳姿君  律師
            洪錫欽  律師
            劉進堂  律師
上列上訴人因被告誣告案件，不服臺灣臺中地方法院中華民國94
年10月21日第一審判決（94年度訴字第2220號，起訴案號：臺灣
臺中地方法院檢察署94年度偵字第9155號），提起上訴，本院判
決如下：
    主      文
上訴駁回。
    事實及理由
一、本案經本院審理結果，認第一審判決認事用法及量刑均無不
    當，應予維持，並引用第一審判決書記載之事實、證據及理
    由（如附件，惟原判決第1頁犯罪事實欄第11行、第6頁第10
    行至第11行，關於「九十四年六月四日」之記載，均係顯然
    之誤寫，應由本院逕行更正為「九十三年六月四日」）。
二、檢察官依據告訴人戊○○之請求，上訴意旨略以：被告甲○
    ○曾犯恐嚇罪及傷害罪，經臺灣臺中地方法院臺中簡易庭以
    94年度中簡字第925 號刑事簡易判決，判處拘役三十日、五
    十日，定應執刑刑七十日，如易科罰金，以三百元折算一日
    。被告既有前科，可證明被告品行不良至明。被告明知其恐
    嚇罪、傷害罪已判決確定，而於其執行完畢後，再犯本件誣
    告罪，具見其惡性難改。被告於本案中自始至終，目無法紀
    ，一再狡辯，猶未能坦承犯行，毫無悔意，且未對戊○○表
    示道歉或給予戊○○任何賠償。原審僅處被告徒刑五月，且
    又諭知緩刑二年，告訴人深感不服，為此請對被告從重量刑
    ，並撤銷緩刑，以懲不法云云。
三、被告上訴意旨，仍否認有誣告犯行，辯稱：當時地院去查封
    ，告訴人對著我拍照，我去搶照相機的時候，告訴人就一腿
    劈過來，然後我們就發生拉扯。‥‥我是背對書記官、執達
    員，所以角度有誤差，我認為告訴人踢我的時候，他們並沒
    有看到，我是冤枉的。‥‥我沒有誣告戊○○，我們互相拉
    扯，確實造成我的傷害云云。
四、本件原審已經調查審酌之證據，經本院引用者，無庸再行贅
    述外。證人即告訴人戊○○於本院審理中證稱：沒有拉扯照
    相機或皮包的事情，我就是被打。沒有用高跟鞋踢甲○○，
    我從來也不穿太高的鞋，我沒有踢等語 （見本院卷第131頁
    ）。證人丁○○於本院審理中證稱：（辯護人劉進堂律師問
    ：有無看到戊○○和甲○○二人互相拉扯照相機或是皮包？
    ）沒有印象，我只有看到甲○○動手打戊○○，當時很混亂
    ，我沒有看到是拉了皮包或是照相機，但是有拉扯。（辯謢
    人劉進堂律師問：有無看到戊○○用腳踢甲○○？）沒有，
    戊○○比較矮小等語 （見本院卷第131頁正、反面）。參以
    證人潘淑麗、魏妙慧所證情節，可見告訴人戊○○並無出手
    毆打或以腳踢被告之行為。證人丙○○於本院審理中證稱：
    甲○○的93年6月7日的診療紀錄中，擴號（拳頭），是我推
    論的，軟的不會造成裂傷、硬的才會造成裂傷，這種傷應該
    是類似膝蓋、拳頭所造成的。依照戊○○今日所穿的鞋，如
    果力道不會很強的話也有可能造成這種傷害。腹部位置的傷
    （右上腹），據臨床經驗來看，應該不會是自己造成，那個
    傷勢力道很重，如果有的話是自虐的行為。其他的傷（抓傷
    、手臂擦傷）是記載三、四天前發生，是根據鈍器的傷勢第
    一天是紅腫，第二天是瘀青加水腫，第三天水腫消失，剩下
    瘀青，顏色比較深，一個禮拜後消失，可能會有半天的差距
    等語（見本院卷第131頁反面、132頁）。依證人丙○○之證
    述，固堪認被告有受傷之事實，然以當天在場之證人潘淑麗
    、魏妙慧、丁○○之證言觀之，告訴人未出手毆打或腳踢被
    告甚明，顯然非出於告訴人之行為所致，此明顯之事實，被
    告應心知肚明。本院綜核全案事證，認原審認事用法，均無
    違誤之處。至於量刑方面，以被告所犯之刑法第169條第1項
    誣告罪，其法定刑為七年以下有期徒刑，本屬不得易科罰金
    之案件。依照簡易判決處刑之立法意旨，可見檢察官聲請以
    簡易判決處刑，原有希望法院併予宣告緩刑之用意，否則依
    通常程序逕予起訴即可，當不致聲請以簡易判決處刑。而本
    件原審法院改依通常程序審理之結果，併為緩刑之諭知，尚
    無違檢察官之前聲請簡易判決處刑之初衷，本院認以被告之
    犯罪情節，亦無立即入監服刑之必要，認原審所為緩刑之宣
    告，尚屬適當，自無將該緩刑部分予以撤銷改判之必要。綜
    上所述，本件檢察官及被告之上訴，均無理由，應予駁回。
五、據上論斷，應依刑事訴訟法第373條、第368條，判決如主文
    。
本案經檢察官乙○○到庭執行職務。
中    華    民    國    95    年    4     月    6     日
              刑事刑五庭  審判長法  官  袁  從  楨
                                法  官  姚  勳  昌
                                法  官  郭  同  奇
上列正本證明與原本無異。
如不服本判決應於收受送達後十日內向本院提出上訴書狀，其未
敘述上訴之理由者並得於提起上訴後十日內向本院補提理由書（
均須按他造當事人之人數附繕本）。
                                書記官  康  孝  慈
中    華    民    國    95    年    4     月    7     日
                                                      Ｒ


司法院資訊處製作；財團法人民間司法改革基金會備份。
